# 你好陈老师，我公司让广告公司制作的大型广告牌 40 万元，例如“XX集团”，该广告牌...

提问人：arvin_lirui 时间：2017-06-18 21:27:58
你好陈老师，我公司让广告公司制作的大型广告牌 40 万元，例如“XX集团”，该广告牌的费用计入“长期待摊费用”还是计入“固定资产”？摊销年限是多少？

回答人：chenyiwei
广告主对于广告牌等介质的制作支出，支付时可暂计入预付帐款，但在承制方按约定完成广告介质的制作，将制作完成的广告介质交付给广告主时，广告主即应将该制作费一次性计入费用处理，不能递延及待摊。